【裁判字號】    99,軍上,6
【裁判日期】    990726
【裁判案由】    違反職役職責
【裁判全文】
臺灣高等法院臺南分院刑事判決           99年度軍上字第6號
上  訴  人
即  被  告  甲○○
上列上訴人因違反職役職責案件，不服國防部高等軍事法院高雄
分院99年度上訴字第061號中華民國99年6月18日第二審判決（起
訴案號：國防部中部地方軍事法院檢察署99年度偵緝字第002 號
），提起上訴，本院判決如下：
    主  文
上訴駁回。
    理  由
一、按當事人不服高等軍事法院宣告有期徒刑之上訴判決者，得
    以判決違背法令為理由，向高等法院提起上訴，軍事審判法
    第181條第5項定有明文。是當事人向本院提起上訴，應以高
    等軍事法院宣告有期徒刑以上之上訴判決違背法令為理由，
    此屬法定要件。如上訴理由狀並未依據卷內訴訟資料，指摘
    原判決不適用何種法則或如何適用不當，或所指原判決之違
    法情事，顯與法律規定得為第三審上訴理由之違法情形不相
    適合時，均應認其上訴為違背法律上之程式而予以駁回，此
    觀諸軍事審判法第206條第1項準用刑事訴訟法第384條、第
    395條前段規定自明。本件原審經審理結果，認上訴人甲○
    ○犯陸海空軍刑法第39條第1項前段「意圖長期脫免職役而
    離去職役」罪，罪證明確，惟認國防部中部地方軍事法院論
    處上訴人甲○○意圖長期脫免職役而離去職役罪，累犯，處
    上訴人有期徒刑一年十月，其累犯之認定有誤，而撤銷原判
    決，另判處上訴人甲○○有期行徒刑一年八月。已詳敘調查
    、取捨證據之結果及憑以認定犯罪事實之心證理由，從形式
    上觀察，原判決並無足以影響判決結果之違法情形存在。
二、本件上訴人即被告甲○○上訴意旨略以：被告甲○○在這段
    冰冷的鐵窗及失去自由的日子裡，每每至深夜就寢時，都深
    深自我反省、檢討及懺悔，回想著自己當初，為什麼不會想
    ，那麼衝動、荒唐、無知，犯下那麼大的逃亡重罪，又浪費
    這9年之長的青春，光陰及歲月，又每天過著躲躲藏藏的日
    子，直至如今才停止逃亡的日子，心情雖然平靜許多，想到
    自己的所做所為，真是為自己感到羞恥及慚愧，至今天天都
    反覆的問自己，只為了當初因另涉妨害性自主案件，恐受刑
    事追訴，被告甲○○好後悔當初家人勸告，讀書認真一點，
    被告甲○○不應該為了一時的貪玩，只有讀至國中畢業，如
    今自己卻法紀觀念淡薄，真的悔不當初，被告甲○○當初應
    該多聽家人的勸告，被告甲○○誠心誠意，懇求法外開恩，
    從輕量刑等語。
三、按量刑輕重，係屬事實審法院得依職權裁量之事項，苟以行
    為人之責任為基礎，斟酌刑法第57條各款所列情狀而未逾越
    法定刑度，即不得遽指為違法。原判決於量刑時，業已審酌
    上訴人曾有3次意圖長期脫免職役而離去職役前科紀錄，竟
    不知警惕，回役後再犯本案，且離去職役近5年之久，顯見
    其法紀觀念淡薄，惟念其學歷不高僅國中畢業，家中祖父母
    、父母相繼過世，孤苦無依，及到案後坦承犯行，具有悔意
    ，並表示願服完役期等一切情狀，同時敘明現行人民服兵役
    之役期僅1年，公訴人求處有期徒刑2年，尚嫌過苛，乃量處
    有期徒刑1年8月，以資懲儆。上訴人上訴意旨並未依據卷證
    資料具體表明原判決有何違背法令之處，僅表示已知悔改，
    請求從輕量刑云云，顯非適法之上訴理由。本件上訴人之上
    訴違背法律上之程式，應予駁回。
四、據上論斷，應依軍事審判法第206條第1項但書、刑事訴訟法
    第395條前段，判決如主文。
中    華    民    國    99    年    7     月    26    日
                  刑事第四庭    審判長法  官  吳志誠
                                      法  官  吳森豐
                                      法  官  彭喜有
以上正本證明與原本無異。
不得上訴。
                                      書記官  黃子起
中    華    民    國    99    年    7     月    27    日

司法院資訊處製作；財團法人民間司法改革基金會備份。
